臺灣臺中地方法院刑事裁定
111年度聲字第2389號
聲  請  人  臺灣臺中地方檢察署檢察官
受  刑  人  曾莆森





上列聲請人因受刑人數罪併罰有二裁判以上，聲請定其應執行之
刑（111年度執字第7384號、111年度執聲字第1757號），本院裁
定如下：
    主    文
曾莆森所犯如附表所示各罪所處之刑，應執行有期徒刑參年肆月
。
    理    由
一、聲請意旨略以：受刑人曾莆森犯數罪，先後經判決確定如附
    表，應依刑法第53條、第51條第5款，定應執行之刑，爰依
    刑事訴訟法第477條第1項規定聲請裁定等語。
二、按裁判確定前犯數罪者，併合處罰之。但有下列情形之一者
    ，不在此限：一、得易科罰金之罪與不得易科罰金之罪。二
    、得易科罰金之罪與不得易服社會勞動之罪。三、得易服社
    會勞動之罪與不得易科罰金之罪。四、得易服社會勞動之罪
    與不得易服社會勞動之罪。前項但書情形，受刑人請求檢察
    官聲請定應執行刑者，依第51條規定定之；數罪併罰，分別
    宣告其罪之刑，依下列各款定其應執行者：五、宣告多數有
    期徒刑者，於各刑中之最長期以上，各刑合併之刑期以下，
    定其刑期。但不得逾30年；依刑法第53條及第54條應依刑法
    第51條第5款至第7款之規定，定其應執行刑者，由該案犯罪
    事實最後判決之法院之檢察官，聲請該法院裁定之，刑法第
    50條、第51條第5款及刑事訴訟法第477條第1項分別定有明
    文。次按有二裁判以上，經定其執行刑後，又與其他裁判併
    合而更定其執行刑者，前定之執行刑當然失效，仍應以原來
    宣告之數個刑罰計算，而不以當時該數罪所定應執行刑為計
    算基準；然上開更定之應執行刑，不應比前定之應執行刑加
    計其他裁判所處刑期後為重，否則即與法律秩序理念及法律
    目的之內部界限有違，難認適法，此有最高法院93年度台非
    字第192號判決意旨可資參照。
三、查本件受刑人曾莆森因犯如附表編號1至3所示之罪，經判處
    如附表編號1至3所示之刑，並確定在案，有各該案件之判決
    書及臺灣高等法院被告前案紀錄表在卷可按。受刑人前於民
    國111年6月30日請求臺灣臺中地方檢察署檢察官依刑法第53
    條、第51條第5款規定，定應執行刑，有受刑人請求並簽名
    之臺灣臺中地方檢察署「刑法第50條第1項但書案件是否請
    求定應執行刑調查表」1紙附於本院卷可稽。是聲請人認應
    依刑法第51條第5款之規定，定應執行之刑，本院審核認為
    本件聲請與首揭法條規定尚無不合，應予准許。再受刑人所
    犯如編號1至2所示之罪，固前經臺灣高等法院臺中分院110
    年度聲字第2794號裁定定應執行有期徒刑1年10月確定；附
    表編號3所示之罪，經本院109年度金訴字第558號判決定應
    執行有期徒刑2年確定，惟受刑人既有附表編號1至3所示之
    罪應合併定執行刑，則前定之應執行刑即當然失效，本院自
    可更定該等罪責之應執行刑。然依上開說明，本院定其應執
    行刑，不得逾越刑法第51條第5款所定法律之外部界限，亦
    應受內部界限，即不得重於有期徒刑3年10月（計算式為：
    附表編號1至2、3所示之罪分別曾定應執行刑有期徒刑1年10
    月、2年，合計為有期徒刑3年10月）。準此，審酌受刑人所
    犯如附表所載之罪，分別為偽造文書、詐欺等罪，考量各該
    行為態樣、侵害法益及危害程度、犯罪時間等因素，斟酌受
    刑人所犯上開各罪責任非難重複程度，兼顧其所犯數罪反應
    出之人格特性及犯罪傾向、施以矯正之必要性、日後復歸社
    會更生，以及本院函知受刑人就本件定應執行之刑陳述意見
    ，受刑人表示無意見（見本院卷第29頁）等情狀，定其應執
    行之刑如主文所示。又受刑人所犯如附表編號1所示之罪，
    原得易科罰金，然與其所犯不得易科罰金之如附表編號2至3
    所示之罪併合處罰之結果，依上開說明，本院於定執行刑時
    ，自不得併諭知易科罰金之折算標準，附此敘明。
據上論斷，應依刑事訴訟法第477條第1項，刑法第53條、第50條
第2項、第51條第5款，裁定如主文。
中　　華　　民　　國　　111 　年　　8 　　月　　16　　日
                  刑事第十一庭  法  官  蔡汎沂
以上正本證明與原本無異。
如不服本裁定，應於收受送達後5日內向本院提出抗告狀。（應
附繕本）
　　　　　　　　　　　　　　　  書記官  黃筠婷
中　　華　　民　　國　　111 　年　　8 　　月　　16　　日
附表：受刑人定應執行刑案件一覽表　　　
編      號  1 2 3 罪      名  偽造文書 詐欺 詐欺 宣  告  刑  有期徒刑6月，如易科罰金以新臺幣1000元折算一日。 有期徒刑1年1月（共2罪）、有期徒刑1年2月（共4罪）、有期徒刑1年3月 有期徒刑1年2月（共4罪）、有期徒刑1年3月 犯 罪 日 期  106年5月10日 108年9月14日至108年9月28日 108年9月23日至108年9月26日 偵查(自訴)  機關年度 案號  臺中地方檢察署107年度偵字第2536號 臺中地方檢察署108年度偵字第32020號等 臺中地方檢察署109年度偵字第20403號  最後 事實審 法院 臺灣臺中地方法院 臺灣高等法院臺中分院 臺灣臺中地方法院  案 號 108年度原訴字第12號 109年度金上訴字第2726號等 109年度金訴字第558號  判 決日期 109年4月29日 110年1月14日 110年12月22日  確定 判決 法 院 臺灣臺中地方法院 臺灣高等法院臺中分院 臺灣臺中地方法院  案 號 108年度原訴字第12號 109年度金上訴字第2726號等 109年度金訴字第558號  判決確定日期 109年6月8日 110年2月25日 111年1月18日 備       註  臺中地方檢察署109年度執字第17282號 臺中地方檢察署110年度執字第4618號 臺中地方檢察署111年度執字第7384號【經本院109年度金訴字第558號判決定應執行有期徒刑2年】   【編號1至2經臺灣高等法院臺中分院110年度聲字第2794號裁定定應執行有期徒刑1年10月】